【裁判字號】    99,簡上,159
【裁判日期】    990730
【裁判案由】    竊盜
【裁判全文】
臺灣臺南地方法院刑事判決            99年度簡上字第159號
上  訴  人  甲○○
即  被  告
上列上訴人即被告因竊盜案件，不服本院中華民國99年3月15日
99年度簡字第586號第一審簡易判決（原起訴案號：臺灣臺南地
方法院檢察署99年度營偵字第99號），提起上訴，本院管轄之第
二審合議庭判決如下：
    主  文
上訴駁回。
    事  實
一、甲○○意圖為自己不法之所有，於民國（下同）98年12月25
    日凌晨1時35分許，攜帶其所有而客觀上可為兇器使用之油
    壓剪1支，翻越丙○○位於台南縣新營市○○街62號住處圍
    牆，進入該處庭院後，隨即著手搜尋財物，並持上開油壓剪
    破壞該址鐵窗欲進入屋內，惟尚未得手之際，即為羅朝謀發
    現上前制止，甲○○見狀乃翻越圍牆逃逸。經警據報後，於
    同日凌晨1時40分許，在台南縣新營市○○路102巷26之1號
    前，查獲甲○○，並扣得上開油壓剪1支。
二、案經丙○○訴由臺南縣警察局新營分局報請臺灣臺南地方法
    院檢察署檢察官偵查起訴。
    理  由
壹、程序部分：
一、按被告之自白，非出於強暴、脅迫、利誘、詐欺、疲勞訊問
    、違法羈押或其他不正之方法，且與事實相符者，得為證據
    ；被告陳述其自白係出於不正之方法者，應先於其他事證而
    為調查，該自白如係經檢察官提出者，法院應命檢察官就自
    白之出於自由意志，指出證明之方法，刑事訴訟法第156條
    第1項、第3項定有明文。準此，被告對檢察官所提其於警詢
    時及偵查中自白之證據能力俱無意見，本院亦查無明顯事證
    足證檢、警機關於製作該等筆錄，有對被告施以不正方法之
    情事，是被告於審判外之陳述，均係出於任意性之陳述，且
    與事實相符，均認具證據能力。
二、次按現行刑事訴訟法為保障被告之反對詰問權，排除具有虛
    偽危險性之傳聞證據，以求實體真實之發見，於該法第159
    條第1項明定被告以外之人於審判外之言詞或書面陳述，除
    法律有規定者外，不得作為證據。而刑事訴訟法第159條之1
    至159條之4為傳聞法則之例外規定，被告以外之人於審判外
    之陳述，雖不符前4條（指刑事訴訟法第159條之1至之4）之
    規定，但經當事人於審判程序同意作為證據，法院審酌該言
    詞陳述或書面陳述作成時之情況，認為適當者，亦得為證據
    ；當事人、代理人或辯護人於法院調查證據時，知有第159
    條第1項不得為證據之情形，而未於言詞辯論終結前聲明異
    議者，視為有前項之同意，刑事訴訟法第159條之5定有明文
    。本件公訴人提出之證據中，告訴人丙○○於警詢及證人羅
    朝謀於警詢、偵訊之證述，均未據被告於言詞辯論終結前爭
    執其證據能力，本院審酌告訴人及證人警詢及偵訊筆錄作成
    之情況，並審酌所陳述之事實與卷內相關事證要無不符，尚
    屬適當，依刑事訴訟法第159條之5第2項之規定，上開告訴
    人及證人於警詢及偵訊所作之筆錄，應有證據能力，本院自
    得引為判決參考之依據，依前述「同意性」之傳聞法則例外
    規定，被告以外之人於審判外之陳述均具證據能力。
三、另卷附臺南縣警察局新營分局刑案照片7張，為機械運作所
    留存之影像或判讀結果，本質上並非依憑人之記憶再加以轉
    述之供述證據，應無傳聞證據排除法則之適用，亦無證據證
    明係公務員違背法定程序或經偽造、變造所取得，是此部分
    證據亦均有證據能力。
貳、實體部分：
一、訊據上訴人即被告甲○○對於上揭時、地，以踰越牆垣之方
    式，進入上開住處竊取財物，惟尚未得手之際即為證人羅朝
    謀發現並報警查獲等情坦承不諱。核與告訴人丙○○及證人
    羅朝謀證述內容相合，復有扣押書、刑案照片及油壓剪1支
    扣案可資佐證，足見被告之自白與事實相符。本案事證明確
    ，被告之犯行洵堪認定，應予依法論科。
二、按刑法第321條第1項第2款之「牆垣」，係指足以區隔內外
    ，具防盜功能者而言，被告竊盜之手段既已越過圍牆，使他
    人牆垣安全之設備失其防盜之效用，應構成踰越牆垣竊盜罪
    。又按踰越牆垣，侵入住宅附連圍繞之土地行竊者，其踰越
    圍牆，即屬侵入住宅附連圍繞之土地，已結合於所犯加重竊
    盜之罪質中，不再論以侵入住宅罪。再按刑法之攜帶兇器竊
    盜罪，係以行為人攜帶兇器為其加重條件，此所謂兇器，其
    種類並無限制，凡客觀上足對人之生命、身體、安全構成威
    脅，具有危險性之兇器均屬之，且祇須行竊時攜帶此種具有
    危險性之兇器為已足，並不以攜帶之初有行兇之意圖為必要
    （最高法院79年台上字第5253號判例參照）。查被告用以竊
    盜被害人丙○○位於台南縣新營市○○街62號內財物之作案
    工具油壓剪，係屬質地堅硬之金屬利器，客觀上足以對人之
    生命、身體、安全構成威脅，具有危險性，自屬兇器。故核
    被告所為，係犯刑法第321條第1項第2項、第1項第1至3款之
    攜帶兇器踰越牆垣夜間侵入住宅竊盜未遂罪。被告已著手竊
    盜犯行之實施，惟未取得任何財物置於其實力支配之下，其
    犯罪尚屬未遂，爰依刑法第25條第2項之規定，按既遂犯之
    刑度減輕其刑。原審以被告犯行明確，依刑事訴訟法第449
    條第2項、第454條第2項、刑法第321條第2項、第1項第1至3
    款、第25條第2項、第41條第1項前段、第38條第1項第2款，
    逕以簡易判決判處有期徒刑6月，併諭知如易科罰金，以新
    台幣1千元折算1日，其認事用法，均無不合，及易科罰金之
    折算諭知亦均妥適，自應予維持。至被告上訴意旨對於原審
    判決認定之犯罪事實無任何爭執，僅以右足受傷骨折及經濟
    困難為由，請求從輕量刑，其雖有提出國立成功大學醫學院
    附設醫院診斷證明書1紙以實其說，惟按法官於有罪判決中
    ，究應如何量處罪刑，抑或是否宣告緩刑等，均為實體法賦
    予審理法官裁量之刑罰權事項，法官行使此項裁量權，自得
    依據個案情節，參諸刑法第57條所定各款犯罪情狀之規定，
    於該法定刑度範圍內，基於合義務性之裁量，量處被告罪刑
    ；至是否為緩刑之宣告，亦應形式上審究是否符合刑法第74
    條所定前提要件，並實質上判斷被告所受之刑，是否有以暫
    不執行為適當之情形等要件。質言之，法官為此量刑或緩刑
    宣告之裁量權時，除不得逾越法定刑或法定要件外，尚應符
    合法規範之體系及目的，遵守一般有效之經驗及論理法則等
    法原則，亦即應兼顧裁量之外部及內部性，如非顯然有裁量
    逾越或裁量濫用之違法情事，自不得任意指摘為違法，此亦
    為最高法院歷年多起判例所宣示之原則（參見最高法院80年
    台非字第473號判例、75年台上字第7033號判例、72年台上
    字第6696號判例、72年台上字第3647號判例等）。本院以為
    ，量刑或緩刑宣告與否之裁量權，乃憲法所保障法官獨立審
    判之核心，本件原審業已審酌被告前因懲治盜匪條例等案件
    ，經法院判處罪刑後，甫於98年8月12日假釋出監，仍不知
    悔改，於假釋期間再犯本案，嚴重侵害被害人住居安全，危
    害社會治安，惟其犯後坦承犯行，態度尚可等一切情狀，而
    判處被告有期徒刑6月，併諭知易科罰金之折算標準，並未
    逾越客觀上之適當性、相當性及必要性之比例原則，核屬妥
    適。綜上，本件原審判決認事用法及量刑既均無違誤瑕疵可
    指，本案被告上訴自無理由，應予駁回。
三、據上論斷，應依刑事訴訟法第455條之1第1項、第3項、第
    368條、第364條，判決如主文。
本案經檢察官乙○○到庭執行職務。
中    華    民    國    99    年     7    月    30    日
            刑事第三庭    審判長法  官  鄭文祺
                                法  官  劉秀君
                                法  官  陳振謙
以上正本證明與原本無異。
不得上訴。
                                書記官  黃雅雲
中    華    民    國    99    年     7    月    30    日
附錄本案論罪科刑法條全文
中華民國刑法第321條
犯竊盜罪而有左列情形之一者，處六月以上、五年以下有期徒刑：
一、於夜間侵入住宅或有人居住之建築物、船艦或隱匿其內而犯之
    者。
二、毀越門扇、牆垣或其他安全設備而犯之者。
三、攜帶兇器而犯之者。
四、結夥三人以上而犯之者。
五、乘火災、水災或其他災害之際而犯之者。
六、在車站或埠頭而犯之者。
前項之未遂犯罰之。

司法院資訊處製作；財團法人民間司法改革基金會備份。
